臺灣高雄地方法院刑事判決　　　　　　96年度交易字第218 號
公　訴　人　臺灣高雄地方法院檢察署檢察官
被　　　告　甲○○
上列被告因公共危險案件，經檢察官提起公訴（起訴案號：臺灣
高雄地方法院檢察署95年度偵字第31546 號），嗣被告於本院準
備程序就被訴事實為有罪之陳述，經審判長告知簡式審判程序意
旨，並聽取被告及檢察官意見後，本院合議庭裁定由受命法官獨
任依簡式審判程序審理、判決如下：
    主  文
甲○○犯不能安全駕駛動力交通工具罪，處有期徒刑肆月，如易
科罰金，以新臺幣壹仟元折算壹日。緩刑貳年。
    理  由
一、甲○○考領有適當駕駛執照，其明知酒後而有不能安全駕駛
    動力交通工具之情形者，不得駕駛動力交通工具，竟於民國
    （下同）95年11月27日下午4 時許起至同日下午5 時50分許
    止，在其服務位於高雄縣鳥松鄉○○路上之啟騰公司飲用2
    杯高梁酒，伺其注意力及控制力已達不能安全駕駛動力交通
    工具之程度，竟仍於當日下午6 時餘許，駕駛車牌號碼E5─
    1358號自用小客車，自上開啟騰公司出發，欲返回其位於高
    雄縣仁武鄉仁勇西巷11號住處，於當日下午7 時許，沿高雄
    縣鳥松鄉○○路由北往南方向行駛，途經該路段與文前路之
    交岔口處，本應注意飲用酒類後，吐氣所含酒精濃度超過0.
    25g/1 不得駕車，詎甲○○因酒後駕車之注意力及控制力已
    達不能安全駕駛動力交通工具之程度，於通過上開交岔路口
    時，先不慎自後擦撞同向騎乘車牌號碼MR7 －483 號重型機
    車之林川雄之左腳踝，再自後追撞由施湘玲騎乘之車牌號碼
    CL2 ─225 號重型機車之車尾（被告甲○○所涉過失傷害部
    分業據告訴人林川雄、施湘玲撤回告訴，已經臺灣高雄地方
    法院檢察署檢察官以95年度偵字第31546 號不起訴處分）後
    ，甲○○仍逕自行駛至高雄縣鳥松鄉橫山巷1 之4 號前，始
    失控撞擊路樹與路燈後而停駛（被告甲○○所涉肇事逃逸部
    分，已經臺灣高雄地方法院檢察署檢察官以95年度偵字第31
    546 號不起訴處分）。嗣經警據報處理將甲○○送往長庚醫
    院救治，並由長庚醫院對甲○○抽血檢測血液酒精濃度，測
    得血液中所含酒精濃度為316.2MG/DL【換算呼氣酒精濃度為
    每公升1.58毫克】，始悉上情。
二、案經高雄縣政府警察局仁武分局報告臺灣高雄地方法院檢察
    署檢察官偵查起訴。
    理  由
壹、程序方面
一、按除被告所犯為死刑、無期徒刑、最輕本刑為三年以上有期
    徒刑之罪或高等法院管轄第一審案件者外，於法院行準備程
    序進行中，被告先就被訴事實為有罪之陳述時，審判長得告
    知被告簡式審判程序之旨，並聽取當事人、代理人、辯護人
    及輔佐人之意見後，裁定進行簡式審判程序；且受命法官行
    準備程序，與法院或審判長有同一之權限；又簡式審判程序
    之證據調查，不受刑事訴訟法第159 條第1 項、第161 條之
    2 、第161 條之3 、第163 條之1 及第164 條至第170 條規
    定之限制，刑事訴訟法第273 條之1 第1 項、第279 條第2
    項前段、第273 條之2 分別定有明文。
二、查本件被告所犯為死刑、無期徒刑、最輕本刑為三年以上有
    期徒刑以外之罪，且非高等法院管轄第一審之案件，其於準
    備程序就前揭被訴事實為有罪之陳述，經受命法官告知簡式
    審判程序之旨，並聽取當事人之意見後，本院認無不得或不
    宜改依簡式審判程序進行之處，爰依刑事訴訟法第273 條之
    1 第1 項、第284 條之1 ，裁定本件由受命法官獨任進行簡
    式審判程序，合先敘明。
貳、實體方面
一、上揭被告酒後駕車之事實，業據被告甲○○於本院96年3 月
    20日準備程序、審判程序時均供承不諱，核與證人林川雄、
    施湘玲於警詢時之證述，證人施湘玲於偵訊中之證述情節均
    相符，並有警卷內檢附職務報告、長庚紀念醫院臨床病理檢
    驗報告單、刑法第185 條之3 案件測試觀察紀錄表、高雄縣
    政府警察局舉發違反道路交通管理事件通知單影本，高雄縣
    鳥松鄉○○路與中正路口之道路交通事故現場圖、道路交通
    事故調查報告表（一）、（二）、道路交通事故現場蒐證照
    片8 張；高雄縣鳥松鄉橫山巷1-4 號前之道路交通事故現場
    圖、道路交通事故調查報告表（一）、（二）、道路交通事
    故現場蒐證照片8 張，被告甲○○之長庚醫院診斷證明、被
    告甲○○普通大貨車駕駛執照及行車執照影本、告訴人施湘
    玲及告訴人林川雄酒精測試報告、診斷證明、駕駛執照影本
    ，與偵卷內檢附高雄縣仁武鄉調解委員會調解筆錄2 紙、告
    訴人施湘及告訴人林川雄之刑事撤回告訴狀1 紙、臺灣高雄
    地方法院檢察署95年度偵字第31546 號不起訴處分書（見偵
    卷第11至13頁、第22至23頁）在卷可稽。是被告自白與事實
    符合，應堪採信。又按刑法第185 條之3 所謂之「不能安全
    駕駛」，係抽象危險犯，並不以發生具體危險為必要。而依
    醫學實驗證明所得經驗法則，對於吐氣酒精濃度達每公升0.
    25毫克（MG/L）以上時，將使駕駛人產生複雜之技巧障礙、
    駕駛能力變壞之行為表現，肇事比率比一般未飲酒時高出二
    倍，而吐氣酒精濃度達每公升0.5 毫克以上時，將使駕駛人
    產生平衡感與判斷力障礙升高，肇事比率比一般未飲酒時高
    出十倍，甚而如吐氣酒精濃度達每公升0.75毫克時，駕駛人
    將產生明顯酒醉、步履蹣跚之行為狀態，其肇事比率比一般
    高二十五倍，達吐氣酒精濃度達每公升1 毫克時，將造成中
    度中毒，有步態不穩、噁心、嘔吐、精神混惑不清狀態（參
    見蔡志中著，對飲酒不能安全駕駛之執法研究，司法院第46
    期業務研究會講義）。查本件被告於肇事後，經長庚紀念醫
    院醫院抽血檢驗測試，測得其血液中酒精濃度高達316.2mg/
    dl，換算成酒測吐氣所含酒精濃度為每公升1.58毫克，有高
    雄縣政府警察局仁武分局車禍處理小組委託醫院實施血液中
    酒精濃度檢驗報告在卷可佐，參酌被告飲酒後駕車，疏未注
    意因而肇致交通事故，足徵被告於上揭時地犯不能安全駕駛
    動力交通工具罪之事證明確，其公共危險犯行洵堪認定。
二、核被告甲○○所為，係犯刑法第185 條之3 之服用酒類致不
    能安全駕駛動力交通工具罪。爰審酌被告明知酒後駕車將致
    生危害其他用路人交通安全之虞，猶於飲酒過量後駕車，惡
    性非輕，惟念其犯罪後坦承犯行，並與被害人家屬達成和解
    ，亦經被害人表示已原諒被告，並有高雄縣仁武鄉調解委員
    會調解筆錄二份、刑事撤回聲請狀一份附卷可稽（見同上署
    95年度偵字第31546 號卷第11頁至第13頁），足見被告確有
    以實際行動填補被害人所受損害，及其犯後頗具悔意，於本
    院審理時坦承全部犯行，態度尚佳，及告訴人受傷等一切情
    狀，爰量處如主文所示之刑，以資懲儆。並斟酌被告高中肄
    業教育程度不高，職業為商，經濟狀況不富裕等情，有警詢
    筆錄，乃諭知如易科罰金從輕以新臺幣1,000 元折算1 日，
    用啟自新。末酌被告未曾受有期徒刑以上刑之宣告，此有臺
    灣高雄地方法院檢察署刑案資料查註記錄表、臺灣高等法院
    被告前案紀錄表各1 紙在卷可憑，再其因一時失慮，致罹刑
    典，且於事後已賠償被害人損失，並達成和解而撤回告訴，
    有高雄縣仁武鄉調解委員會調解筆錄2 紙、刑事撤回告訴狀
    、臺灣高雄地方法院檢察署95年度偵字第31546 號不起訴處
    分書各1 件在卷可佐，是本院綜合上情，認其經此偵、審程
    序，當知所警惕，而無再犯之虞，故認前開所宣告之刑，以
    暫不執行為適當，爰併諭知宣告緩刑2 年，以勵自新。
據上論斷，應依刑事訴訟法第273 條之1 第1 項、第284 條之1
、第299 條第1 項前段，刑法第185 條之3 、刑法第41條第1 項
前段、刑法第74條第1 項第1 款，刑法施行法第1 條之1 ，判決
如主文。
本案經檢察官乙○○到庭執行職務。
中    華    民    國    96    年    3     月    29    日
                  交通法庭    法    官  施添寶
以上正本證明與原本無異。
如不服本判決，應於收受判決送達之日起10日內，向本院提出上
訴狀。
中    華    民    國    96    年    3     月    29    日
　　　　　　　　　　　　      書 記 官  王翌翔
附錄本案論罪科刑法條全文
中華民國刑法第185條之3
服用毒品、麻醉藥品、酒類或其他相類之物，不能安全駕駛動力
交通工具而駕駛者，處1年以下有期徒刑、拘役或3萬元以下罰金
。
